---
title: "Tugas2_Modul5"
author: "Farhan Harvito"
date: "2022-09-27"
output:
  word_document: default
  html_document: default
  pdf_document: default
---

```{r setup, include=FALSE}
knitr::opts_chunk$set(echo = TRUE)
```

```{r}
library(dslabs) 
data("murders") 
```

## No 1
Fungsi nchar dapat digunakan untuk menghitung jumlah karakter dari suatu vektor karakter. 
Buatlah satu baris kode yang akan menyimpan hasil komputasi pada variabel ‘new_names’ 
dan berisi singkatan nama negara ketika jumlah karakternya lebih dari 8 karakter.

```{r}
new_names = ifelse(nchar(murders$state) >8, murders$abb, murders$state)
new_names
```

## No 2
Buat fungsi sum_n yang dapat digunakan untuk menghitung jumlah bilangan bulat dari 1 
hingga n. Gunakan pula fungsi ini untuk menentukan jumlah bilangan bulat dari 1 hingga 
5.000. 
```{r}
sum_n = function(n){
  j = 1:n
  j = j^1 
  print(sum(j))
}
sum_n(5000)
```

## No 3
Buat fungsi compute_s_n yang dapat digunakan untuk menghitung jumlah Sn = 12+ 22+ 32+. . . n2. Tampilkan hasil penjumlahan ketika n = 10.
```{r}
compute_s_n = function(n){
  a = 1:n
  a = a^2
  print(sum(a))
}
compute_s_n(10)
```

## No 4
Buat vektor numerik kosong dengan nama: s_n dengan ukuran:25 menggunakan s_n <- 
vector ("numeric", 25).
Simpan di hasil komputasi S1, S2,. . . S25 menggunakan FOR-LOOP.
```{r}
s_n = vector("numeric",25)
for(n in 1:25){
  s_n[n] = compute_s_n(n)
}
```

## No 5
Ulangi langkah pada soal no. 4 dan gunakan fugsi sapply.
```{r}
s_n <- sapply(1:25, compute_s_n)
```